<!DOCTYPE html PUBLIC "-//W3C//DTD XHTML 1.0 Transitional//EN" "http://www.w3.org/TR/xhtml1/DTD/xhtml1-transitional.dtd">
<html xmlns="http://www.w3.org/1999/xhtml">
<head>
	<meta http-equiv="Content-Type" content="text/html; charset=iso-8859-1" />
	<title>Ymmärrä suomea</title>
	<style type="text/css" media="all">@import "css/styles.css";</style>
	<script type="text/javascript" src="swfobject.js"></script>
</head>
<body class="font-medium">
	<div id="main-wrapper">
		<div id="topbar"></div>
		<div id="main-menu">
			<table cellspacing="0" cellpadding="0" border="0" class="add-links"><tr>
				<td class="item"><img class="raquo" src="i/raquo.gif" alt="" height="7" width="4" /><a href="/ymmarra/index.php?moduli=sanakirja">Sanakirja</a></td>
				<td class="item"><img class="raquo" src="i/raquo.gif" alt="" height="7" width="4" /><a href="/ymmarra/index.php?moduli=verbit">Verbiluettelo</a></td>
				<td class="item"><img class="raquo" src="i/raquo.gif" alt="" height="7" width="4" /><a href="/ymmarra/index.php?moduli=kielioppi">Kielioppi</a></td>
			</tr></table>
			<table cellspacing="0" cellpadding="0" border="0"><tr>
				<td class="item"><img class="raquo" src="i/raquo.gif" alt="" height="7" width="4" /><a href="/ymmarra/index.php">Etusivu</a></td>
				<td class="item"><img class="raquo" src="i/raquo.gif" alt="" height="7" width="4" /><a href="/ymmarra/index.php?moduli=tekstit">Lukutekstit</a></td>
			</tr></table>
		</div>
		<div id="content">
			<table cellspacing="0" cellpadding="0" border="0" id="content-wrapper"><tr>
				<td>
					<div id="left-menu">
												<div class="header-verb"><span>Verbit</span></div>
						<div class="menu">
								<div class="init"><a href="/ymmarra/index.php?moduli=verbit&kirjain=a">A</a></div>
								<div class="init"><a href="/ymmarra/index.php?moduli=verbit&kirjain=e">E</a></div>
								<div class="init"><a href="/ymmarra/index.php?moduli=verbit&kirjain=h">H</a></div>
								<div class="init"><a href="/ymmarra/index.php?moduli=verbit&kirjain=i">I</a></div>
								<div class="init"><a href="/ymmarra/index.php?moduli=verbit&kirjain=j">J</a></div>
								<div class="init"><a href="/ymmarra/index.php?moduli=verbit&kirjain=k">K</a></div>
								<div class="init"><a href="/ymmarra/index.php?moduli=verbit&kirjain=l">L</a></div>
								<div class="init"><a href="/ymmarra/index.php?moduli=verbit&kirjain=m">M</a></div>
								<div class="init"><a href="/ymmarra/index.php?moduli=verbit&kirjain=n">N</a></div>
								<div class="init"><a href="/ymmarra/index.php?moduli=verbit&kirjain=o">O</a></div>
								<div class="init"><a href="/ymmarra/index.php?moduli=verbit&kirjain=p">P</a></div>
								<div class="init"><a href="/ymmarra/index.php?moduli=verbit&kirjain=r">R</a></div>
								<div class="init"><a href="/ymmarra/index.php?moduli=verbit&kirjain=s">S</a></div>
								<div class="init"><a href="/ymmarra/index.php?moduli=verbit&kirjain=t">T</a></div>
								<div class="init"><a href="/ymmarra/index.php?moduli=verbit&kirjain=u">U</a></div>
								<div class="init"><a href="/ymmarra/index.php?moduli=verbit&kirjain=v">V</a></div>
								<div class="init"><a href="/ymmarra/index.php?moduli=verbit&kirjain=y">Y</a></div>
								<div class="init"><a href="/ymmarra/index.php?moduli=verbit&kirjain=Ä">Ä</a></div>
						</div>					</div>
				</td>
				<td>
					<div id="main-content">
						<div id="path">
							<a href=".">Etusivu</a> &gt; <a href="/ymmarra/index.php?moduli=verbit&kirjain=K">K</a>						</div>
													<h1>KAIVATA</h1>
						<table cellspacing="0" cellpadding="0" border="0">
							<tr>
								<td colspan="2" style="padding-bottom:10px;"><strong>Aktiivin indikatiivi</strong></td>
							</tr>
							<tr>
								<td><pre>PREESENS                   
minä     kaipaan           
sinä     kaipaat           
hän      kaipaa            
me       kaipaamme         
te       kaipaatte         
he       kaipaavat         

PASSIIVI
         kaivataan         

IMPERFEKTI                 
         kaipasin          
         kaipasit          
         kaipasi           
         kaipasimme        
         kaipasitte        
         kaipasivat        

PASSIIVI
         kaivattiin        

PERFEKTI
olen     kaivannut         
olet     kaivannut         
on       kaivannut         
olemme   kaivanneet        
olette   kaivanneet        
ovat     kaivanneet        

PASSIIVI
on       kaivattu          

PLUSKVAMPERFEKTI

olin     kaivannut         
olit     kaivannut         
oli      kaivannut         
olimme   kaivanneet        
olitte   kaivanneet        
olivat   kaivanneet        

PASSIIVI
oli      kaivattu          
</pre></td>
								<td>&nbsp;&nbsp;&nbsp;</td>
								<td><pre>  KIELTOMUOTO
  en        kaipaa
  et        kaipaa
  ei        kaipaa
  emme      kaipaa
  ette      kaipaa
  eivät     kaipaa


  ei        kaivata

   
  en        kaivannut
  et        kaivannut
  ei        kaivannut
  emme      kaivanneet
  ette      kaivanneet
  eivät     kaivanneet


  ei        kaivattu


  en    ole kaivannut
  et    ole kaivannut
  ei    ole kaivannut
  emme  ole kaivanneet
  ette  ole kaivanneet
  eivät ole kaivanneet


  ei    ole kaivattu



  en    ollut  kaivannut
  et    ollut  kaivannut
  ei    ollut  kaivannut
  emme  olleet kaivanneet
  ette  olleet kaivanneet
  eivät olleet kaivanneet


  ei    ollut  kaivattu
</pre></td>
							</tr>
						</table>
						<table cellspacing="0" cellpadding="0" border="0">
							<tr>
								<td colspan="2" style="padding-bottom:10px;"><strong>Aktiivin konditionaali</strong></td>
							</tr>
							<tr>
								<td><pre>PREESENS
minä     kaipaisin         
sinä     kaipaisit         
hän      kaipaisi          
me       kaipaisimme       
te       kaipaisitte       
he       kaipaisivat       

PASSIIVI
         kaivattaisiin     

PERFEKTI
olisin   kaivannut         
olisit   kaivannut         
olisi    kaivannut         
olisimme kaivanneet        
olisitte kaivanneet        
olisivat kaivanneet        
PASSIIVI
olisi    kaivattu          
</pre></td>
								<td>&nbsp;&nbsp;&nbsp;</td>
								<td><pre> 
  en        kaipaisi
  et        kaipaisi
  ei        kaipaisi
  emme      kaipaisi
  ette      kaipaisi
  eivät     kaipaisi


  ei        kaivattaisi


  en    olisi  kaivannut
  et    olisi  kaivannut
  ei    olisi  kaivannut
  emme  olisi  kaivanneet
  ette  olisi  kaivanneet
  eivät olisi  kaivanneet 

  ei    olisi  kaivattu
</pre></td>
							</tr>
						</table>
						<table cellspacing="0" cellpadding="0" border="0">
							<tr>
								<td colspan="2" style="padding-bottom:10px;"><strong>Aktiivin potentiaali</strong></td>
							</tr>
							<tr>
								<td><pre>PREESENS
minä     kaivannen         
sinä     kaivannet         
hän      kaivannee         
me       kaivannemme       
te       kaivannette       
he       kaivannevat       

PASSIIVI
         kaivattaneen      

PERFEKTI
lienen   kaivannut         
lienet   kaivannut         
lienee   kaivannut         
lienemme kaivanneet        
lienette kaivanneet        
lienevät kaivanneet        

PASSIIVI
lienee   kaivattu          
</pre></td>
								<td>&nbsp;&nbsp;&nbsp;</td>
								<td><pre> 
  en        kaivanne
  et        kaivanne
  ei        kaivanne
  emme      kaivanne
  ette      kaivanne
  eivät     kaivanne


  ei        kaivattane


  en    liene  kaivannut
  et    liene  kaivannut
  ei    liene  kaivannut
  emme  liene  kaivanneet
  ette  liene  kaivanneet
  eivät liene  kaivanneet


  ei    liene  kaivattu
</pre></td>
							</tr>
						</table>
						<table cellspacing="0" cellpadding="0" border="0">
							<tr>
								<td colspan="2" style="padding-bottom:10px;"><strong>Aktiivin imperatiivi</strong></td>
							</tr>
							<tr>
								<td><pre>PREESENS

(sinä)   kaipaa            
(hän)    kaivatkoon        
(me)     kaivatkaamme      
(te)     kaivatkaa         
(he)     kaivatkoot        

PASSIIVI
         kaivattakoon      

PERFEKTI

ole      kaivannut         
olkoon   kaivannut         
olkaamme kaivanneet        
olkaa    kaivanneet        
olkoot   kaivanneet        

PASSIIVI

olkoon   kaivattu          
</pre></td>
								<td>&nbsp;&nbsp;&nbsp;</td>
								<td><pre> 

  älä       kaipaa
  älköön    kaivatko
  älkäämme  kaivatko
  älkää     kaivatko
  älkööt    kaivatko


  älköön    kaivattako



  älä      ole  kaivannut
  älköön   olko kaivannut
  älkäämme olko kaivanneet
  älkää    olko kaivanneet
  älkööt   olko kaivanneet



  älköön   olko kaivattu
</pre></td>
							</tr>
						</table>
						<table cellspacing="0" cellpadding="0" border="0">
							<tr>
								<td colspan="2" style="padding-bottom:10px;"><strong>Verbin nominaalimuodot</strong></td>
							</tr>
							<tr>
								<td><pre>I INFINITIIVI              

Lyhyempi muoto:            
         kaivata           

Pitempi muoto:             
         kaivatakseni      
         kaivataksesi
         kaivatakseen
         kaivataksemme
         kaivataksenne
         kaivatakseen

III  INFINITIIVI           

inessiivi    kaipaamassa   
elatiivi     kaipaamasta   
illatiivi    kaipaamaan    
adessiivi    kaipaamalla
abessiivi    kaipaamatta   
instruktiivi kaipaaman     
                           
Passiivi
instruktiivi kaivattaman   
                           
                           
</pre></td>
								<td>&nbsp;&nbsp;&nbsp;</td>
								<td><pre>  II INFINITIIVI

  inessiivi     kaivatessa
  instruktiivi  kaivaten

  Passiivi
  inessiivi     kaivattaessa






  IV INFINITIIVI

  nominatiivi   kaipaaminen
  partitiivi    kaipaamista
     

  I PATISIIPPI
  aktiivi       kaipaava
  passiivi      kaivattava

  II PARTISIIPPI
  aktiivi       kaivannut
  passiivi      kaivattu
</pre></td>
							</tr>
						</table>

					</div>
				</td>
			</tr></table>		</div>
		<div id="footer"><a href="http://www.oph.fi/"><img src="i/oph_logo_ymmarrasuomea.gif" width="157" height="35" alt="OPH" /></a></div>
	</div>
</body>
</html>
